【裁判字號】    95,訴,156
【裁判日期】    950331
【裁判案由】    毒品危害防制條例
【裁判全文】
臺灣桃園地方法院刑事判決               95年度訴字第156號
公  訴  人  臺灣桃園地方法院檢察署檢察官
被      告  甲○○
上列被告因毒品危害防制條例案件，經檢察官提起公訴（94年度
毒偵字第4274號），本院合議庭裁定改依簡式審判程序，判決如
下：
    主  文
甲○○施用第一級毒品，累犯，處有期徒刑柒月，扣案之第一級
毒品海洛因壹包（驗餘淨重零點壹貳公克，包裝重零點貳捌公克
）沒收銷燬之。
    事  實
一、甲○○有下列前案紀錄，後述(二)所示案件構成累犯：
  (一)前因違反毒品危害防制條例案件，經本院於民國91年6 月28
    日以91年度易字第865 號判決判處有期徒刑5 月，如易科罰
    金以3 百元折算1 日確定，並於92年3 月24日易科罰金執行
    完畢。
  (二)復因贓物案，經本院於92年12月20日以92年度壢簡字第1663
    號判決判處有期徒刑4 月，如易科罰金以3 百元折算1 日，
    並於93年3 月26日易科罰金執行完畢。
二、甲○○前因施用毒品案件，經觀察、勒戒後，因認無繼續施
    用毒品傾向，由臺灣桃園地方法院檢察署檢察官於88年2 月
    27日，以88年度偵字第2006號為不起訴處分確定；又因施用
    毒品案件，經觀察、勒戒後，因認有繼續施用毒品傾向，由
    臺灣桃園地方法院檢察署檢察官聲請本院裁定施以強制戒治
    並提起公訴，於91年6 月28日經本院以91年度易字第865 號
    判處有期徒刑5 月確定，強制戒治部分於91年9 月4 日停止
    戒治處分出所，嗣於92年2 月21日交付保護管束期滿，保護
    管束未經撤銷，視為執行完畢，上開刑期則於92年3 月24日
    易科罰金執行完畢。詎仍未戒除毒癮，在前案強制戒治執行
    完畢釋放後之5 年內，基於施用第一級毒品海洛因之犯意，
    於94年7 月24日某時，在桃園縣八德市更寮腳朋友住處，將
    海洛因摻在香菸內吸食之施用方式，施用第一級毒品海洛因
    1 次。嗣為警於94年7 月25日凌晨0 時10分許，在桃園縣八
    德市○○街36巷23號前查獲，並扣得海洛因1 包（驗餘淨重
    0.12公克，包裝重0.28公克）。
三、案經桃園縣警察局平鎮分局報告臺灣桃園地方法院檢察署檢
    察官偵查起訴。
    理  由
一、按刑事訴訟法第273 條之1 規定除被告所犯為死刑、無期徒
    刑、最輕本刑為3 年以上有期徒刑之罪、或高等法院管轄第
    一審案件者外，於審判期日前之程序進行中，被告先就被訴
    事實為有罪之陳述時，審判長得告知被告簡式審判程序之旨
    ，並聽取當事人、代理人、辯護人及輔佐人之意見後，裁定
    進行簡式審判程序。經查，本件被告甲○○被訴毒品危害防
    制條例一案，非前開不得進行簡式審判程序之案件，經被告
    於本院審理時就被訴事實為有罪之陳述，且經本院告知被告
    簡式審判程序之旨，聽取被告及檢察官之意見後，爰依上開
    刑事訴訟法第273 條之1 之規定，合議庭裁定改依簡式審判
    程序審判之，合先敘明。
二、上開犯罪事實，業經被告甲○○坦承不諱，而被告為警查獲
    所採集之尿液經送驗結果尿液有嗎啡（海洛因經人體代謝呈
    嗎啡陽性反應）陽性反應，此有有臺灣尖端生技醫藥股份有
    限公司濫用藥物檢驗報告1 紙在卷可參（見94年度毒偵字第
    4274號偵查卷第47頁）。並有如事實欄所載之物品扣案足資
    佐證，而本案被告為警查獲扣得之白粉1 包（驗餘淨重合計
    0.12公克，包裝重合計0.28公克），確含第一級毒品海洛因
    成分，有法務部調查局調科壹字第080009895 號鑑定通知書
    1 紙在卷可稽（見同上偵查卷第43頁），足徵被告自白與事
    實相符，其施用第一級毒品海洛因之事實，堪以認定。又被
    告前因施用毒品案件，經觀察、勒戒後，因認無繼續施用毒
    品傾向，由臺灣桃園地方法院檢察署檢察官於民國88年2 月
    27日，以88年度偵字第2006號為不起訴處分確定；又因施用
    毒品案件，經觀察、勒戒後，因認有繼續施用毒品傾向，由
    臺灣桃園地方法院檢察署檢察官聲請本院裁定施以強制戒治
    並提起公訴，於91年6 月28日經本院以91年度易字第86 5
    號判處有期徒刑5 月確定，強制戒治部分於91年9 月4 日停
    止戒治處分出所，嗣於92年2 月21日交付保護管束期滿，保
    護管束未經撤銷，視為執行完畢，上開刑期則於92年3 月24
    日易科罰金執行完畢等情，此有全國施用毒品紀錄表（見同
    上偵查卷第41頁）、臺灣高等法院被告前案紀錄表1 份在卷
    可稽。是被告係於上開最後1 次強制戒治執行完畢後5 年內
    再犯毒品危害防制條例第10條第1 項之罪。綜此，本案事證
    明確，被告犯行洵堪認定，應予依法論科。
三、按海洛因屬於毒品危害防制條例第2 條第2 項第1 款所列之
    第一級毒品。是核被告甲○○所為，係犯毒品危害防制條例
    第10條第1 項之施用第一級毒品罪。被告持有第一級毒品海
    洛因，意在供己施用，其持有海洛因之低度行為應為施用之
    高度行為吸收，不另論罪。又被告有如事實欄一、(一)、(二)所
    示前案紀錄，分別於92年3 月24日、93年3 月26日易科罰金
    執行完畢等情，有上開臺灣高等法院被告前案紀錄表1 份附
    卷可稽，其於刑之執行完畢後，5 年以內再犯本件有期徒刑
    以上之罪，為累犯，應依刑法第47條規定加重其刑。爰審酌
    被告本件施用毒品次數1 次，犯行所生危害，已曾因相同犯
    行經強制戒治等處遇後猶未能使其知所省惕，根絕施用毒品
    惡習，足徵其沾染甚深，犯後坦承犯行態度良好等及其他一
    切情狀，量處如主文所示之刑。
四、沒收：
  (一)扣案之第一級毒品海洛因1 包（驗餘淨重合計0.12公克，包
    裝重合計0.28公克），又上開毒品包裝袋因與毒品海洛因附
    和無法析離，應全視為毒品，均應依毒品危害防制條例第
    18條第1 項前段之規定沒收銷燬之。
據上論斷，應依刑事訴訟法第273 條之1 、第299 條第1 項前段
，毒品危害防制條例第10條第1 項、第18條第1 項前段，刑法第
11條、第47條，判決如主文。
本案經檢察官廖先志到庭執行職務。
中    華    民    國    95    年    3     月    31    日
                  刑事第十二庭  法  官  黃永定
以上正本證明與原本無異。
如不服本判決，應於送達後10日內，向本院提出上訴狀。
                                書記官  施春祝
中    華    民    國    95    年    3     月    31    日
附本案論罪科刑依據之法條：
毒品危害防制條例第10條第1項
施用第一級毒品者，處六月以上五年以下有期徒刑。


司法院資訊處製作；財團法人民間司法改革基金會備份。
